臺灣士林地方法院刑事判決　　　　　　94年度交簡上字第36號
上　訴　人
即　被　告　甲○○
上列上訴人即被告因公共危險案件，不服本院士林簡易庭於中華
民國94年2 月12日所為之94年度士交簡字第118 號刑事簡易判決
（聲請簡易判決處刑案號：臺灣士林地方法院檢察署94年度偵字
第269 號），提起上訴，本院管轄之第二審合議庭判決如左：
    主  文
上訴駁回。
甲○○緩刑貳年，緩刑期內，付保護管束。
    事  實
一、甲○○於民國93年11月10日晚間8 時許至10時許，在臺北市
    中山區○○街與長春路口某處之路邊攤飲用啤酒後，已達不
    能安全駕駛動力交通工具之程度，竟仍駕駛車號BD-1120 號
    自小客車，欲返回臺北市士林區○○○道○ 段70巷35號之居
    住處所，嗣於翌日（11日）凌晨0 時43分許，行經臺北市士
    林區○○○道○ 段國安局前，經警攔檢，始查獲上情，並當
    場測得呼氣酒精濃度值為0.67MG/L。
二、案經臺北市政府警察局士林分局報請臺灣士林地方法院檢察
    署檢察官偵查起訴。
    理  由
一、上開犯罪事實業據被告甲○○於警訊、偵查及本院審理時坦
    承不諱，並有酒精測試報告一紙（偵查卷第20頁參照）附卷
    可稽。而動力交通工具駕駛人，其酒後呼氣酒精濃度逾0.55
    MG/L者，肇事率為一般正常人之10倍，即足認已達無法安全
    駕駛之程度，業經法務部召開「研商訂定刑法第185 條之3
    服用毒品、麻醉藥品、酒類或其他相類之物，不能安全駕駛
    交通動力工具認定標準會議」認定在案，為本院職務上所知
    之事實，並有法務部法88檢字第001669號函附卷可查。被告
    之酒後呼氣酒精濃度既已高達0.67MG/L，則其反應顯已不及
    一般正常狀態，而足以影響其安全駕駛能力，是被告前開自
    白應與事實相符，而可採信。本件事證明確，前開事實應可
    認定。
二、是核被告甲○○之所為，係犯刑法第185 條之3 之酒後不能
    安全駕駛罪。原審審理結果認被告犯刑法第185 條之3 公共
    危險罪，判處罰金2 萬元，並諭知易服勞役之折算標準，其
    認事、用法及量刑均無不當，應予維持，被告上訴意旨以原
    審量刑過重，求予輕判，顯無理由，應予駁回。
三、查被告甲○○前於66年間雖曾因竊盜案件，經臺灣臺北地方
    法院判處有期徒刑3 月並執行完畢，惟5 年以內未曾受有期
    徒刑以上刑之宣告，有臺灣高等法院被告前案紀錄表1 份附
    卷可按，其本件乃係因長期失業，好不容易尋得一份於菜市
    場打雜之工作，因老闆邀約陪同喝酒，難以拒卻一時失慮，
    致罹刑典，於本院審理期間亦已多次深表悔悟，其家中尚有
    一女及大陸配偶有賴撫養，本身亦屬低收入戶，亦有被告所
    提出之低收入戶卡、居留證在卷可考，而其本身原屬歸國學
    人，只因際遇不佳，事業不順，陷於生活窘迫而偶然犯罪，
    且此次犯行亦經原審量處重刑，應當有相當之壓力加諸其身
    ，本院因認被告經此刑事偵審程序以後，本身主觀上當已知
    所警惕而無再犯之虞，所宣告之刑以暫不執行為適當，爰併
    宣告緩刑2 年，用啟自新。而因其現正陷於事業不順，低收
    入之惡劣生活環境，為能於緩刑期中定期考核其生活工作狀
    況，以避免其再有不慎失慮，再為因客觀上之環境因素誤入
    歧途，亦併諭知其於緩刑中交付保護管束，希望被告能對人
    生、人性繼續抱持信心，重新來過改頭換面，不要再將自己
    陷入更為惡劣之情境，才不會辜負女兒、配偶對其之關懷與
    仰望，以求能有更好之將來。
四、據上論斷，應依刑事訴訟法第455 條之1 第1 項、第3 項、
    第364 條、第368 條，刑法第74條第2 款、第93條第1 項，
    判決如主文。
本案經檢察官盧美如到庭執行職務。
中　　華　　民　　國　　94　　年　　9 　　月　　22　　日
                  刑事第三庭審判長法  官  李育仁
                                  法  官  周群翔
                                  法  官  王沛雷
不得上訴。
以上正本證明與原本無異。
                                  書記官  蘇彥宇
中　　華　　民　　國　　94　　年　　9 　　月　　23　　日
附錄所犯法條：
中華民國刑法第185條之3
服用毒品、麻醉藥品、酒類或其他相類之物，不能安全駕駛動力
交通工具而駕駛者，處一年以下有期徒刑、拘役或三萬元以下罰
金。
